臺灣高雄地方法院刑事判決　　　　　　　　　　　　九十三年度訴字第二五一四號
　　公　訴　人　臺灣高雄地方法院檢察署檢察官
　　被　　　告　甲○○
右列被告因違反毒品危害防制條例案件，茲經檢察官提起公訴（九十三年度毒偵字第
三四二○號），並經本院合議庭裁定由受命法官獨任進行簡式審判程序，本院判決如
左：
   主  文
甲○○連續施用第一級毒品，累犯，處有期徒刑捌月。
    事  實
一、甲○○前於民國八十七年間，因違反麻醉藥品管理條例案件，經臺灣高等法院高
    雄分院，以八十七年度上訴字第九○九號，判處有期徒刑三年三月確定，於八十
    九年十二月十九日縮短刑期假釋出獄，並於九十年十二月二日，假釋期滿未經撤
    銷，以已執行完畢論。另因施用毒品案件，經本院以九十一年度毒聲字第一八七
    七號裁定送觀察、勒戒後，認有繼續施用毒品之傾向，由本院以九十一年度毒聲
    字第二二四二號裁定令入戒治處所施以強制戒治，並經本院以九十二年度毒聲字
    第一七○號裁定停止戒治，所餘戒治期間付保護管束，而於九十二年四月二十八
    日保護管束期滿未經撤銷，而視為強制戒治執行完畢。
二、詎甲○○仍不知悔改，竟於強制戒治執行完畢後五年內，復基於施用第一級毒品
    之概括犯意，連續自九十三年五月間某日起，至同年六月二十六日止，在高雄市
    三民區○○街文興公園內，以將海洛因摻水以注射針筒注射血管之方式，施用第
    一級毒品海洛因多次。嗣於同年六月二十八日二十三時十分許，在高雄市三民區
    ○○○路二七六巷口，為警當場查獲，並在該址扣得綽號「柯仔」之成年男子丟
    棄而與甲○○無關之疑似海洛因白色粉末一包（毛重約○‧一公克）。
三、案經高雄市政府警察局三民第一分局報告臺灣高雄地方法院檢察署檢察官偵查起
    訴。
    理  由
一、本件被告甲○○所犯係死刑、無期徒刑、最輕本刑為三年以上有期徒刑以外之罪
    ，其於準備程序中就被訴事實為有罪之陳述，經法官告知簡式審判程序之旨，並
    聽取公訴人及被告之意見後，認為適宜由受命法官獨任進行簡式審判程序，依刑
    事訴訟法第二百七十三條之一第一項規定，裁定由受命法官獨任進行審判程序，
    合先敘明。
二、經查：
  (一)右揭犯罪事實，業據被告甲○○坦承不諱，而被告為警採集之尿液檢體，經送高
    雄市立凱旋醫院以免疫學分析法（ＥＩＡ）及氣相層析質譜儀法（ＧＣ／ＭＳ）
    方法檢驗結果，呈現嗎啡陽性反應，此有高雄市立凱旋醫院九十三年七月五日高
    市凱醫檢字第○一九二七號煙毒尿液檢驗成績書暨九十三年度毒品防制條例尿液
    送驗編號與真實姓名對照表（代號Ｇ○六一五號）一份附卷可稽，是被告連續施
    用第一級毒品海洛因之犯行，洵堪認定。
  (二)被告前因施用毒品案件，經本院以九十一年度毒聲字第一八七七號裁定送觀察、
    勒戒後，認有繼續施用毒品之傾向，由本院以九十一年度毒聲字第二二四二號裁
    定令入戒治處所施以強制戒治，並經本院以九十二年度毒聲字第一七○號裁定停
    止戒治，所餘戒治期間付保護管束，而於九十二年四月二十八日保護管束期滿未
    經撤銷，而視為強制戒治執行完畢等情，有臺灣高等法院被告全國前案紀錄表、
    臺灣高雄地方法院檢察署刑案資料查註紀錄表各一份在卷可攷，是被告自九十三
    年五月間某日起，至同年六月二十六日止，連續施用第一級毒品之行為，既然係
    在九十二年四月二十八日強制戒治執行完畢後，五年內再犯毒品危害防制條例第
    十條第一項之罪，應依毒品危害防制條例第二十三條第二項之規定，予以追訴、
    處罰。
三、核被告所為，係犯毒品危害防制條例第十條第一項之施用第一級毒品罪。被告持
    有第一級毒品後進而施用，其持有之低度行為應為施用之高度行為所吸收，故不
    另論其持有毒品罪。而被告自九十三年五月間某日起，至同年六月二十六日止，
    先後多次施用第一級毒品之行為，時間緊接，犯罪構成要件相同，顯係基於概括
    之犯意反覆為之，為連續犯，應依刑法第五十六條之規定以一罪論處，並應依法
    加重其刑。又被告前於八十七年間，因違反麻醉藥品管理條例案件，經臺灣高等
    法院高雄分院，以八十七年度上訴字第九○九號，判處有期徒刑三年三月確定，
    於八十九年十二月十九日縮短刑期假釋出獄，並於九十年十二月二日，假釋期滿
    而執行完畢論等情，亦有前開被告全國前案紀錄表一紙在卷可佐，被告於有期徒
    刑執行完畢後，五年內再犯本件有期徒刑以上之罪，為累犯，應依刑法第四十七
    條規定，加重其刑，被告同時有二種以上刑之加重事由，應依法遞加之。爰審酌
    被告前有違反麻醉藥品管理條例案件之前科紀錄，已如前述，其於毒品危害防制
    條例施行後復因施用毒品，經勒戒、觀察及強制戒治程序，由檢察官為不起訴處
    分後，仍未戒絕毒品，再犯相同之罪，顯見其無戒毒悔改之意，惟念及其施用毒
    品乃自戕一己之身體健康，尚未害及他人，且犯後坦承犯行，態度良好等一切情
    狀，量處如主文所示之刑，並諭知易科罰金之折算標準。至於扣案之疑似第一級
    毒品海洛因白色粉末一包（毛重約○‧一公克），係案外人綽號「柯仔」男子丟
    棄於高雄市三民區○○○路二七六巷口時，為警扣得，而與被告施用毒品之犯行
    ，並無關連，業經被告供明在卷，且客觀上亦無積極證據，足資佐證上開扣案之
    疑似第一級毒品海洛因白色粉末係被告施用毒品所用，而與本案被告施用第一級
    毒品之犯行，具有直接之關連性，依法自不得為沒收之諭知，併此敘明。
據上論斷，應依刑事訴訟法第二百七十三條之一第一項、第二百九十九條第一項前段
，毒品危害防制條例第二十三條第二項、第十條第一項，刑法第十一條前段、第五十
六條、第四十七條，判決如主文。
本案經檢察乙○○到庭執行職務。
中      華      民      國    九十三    年     十一     月      三      日
                                    臺灣高雄地方法院刑事第十一庭
                                            法  官  高增泓
右正本證明與原本無異。
如不服本判決，應於送達後十日內，向本院提出上訴狀。
                                            書記官  林慧芬
中      華      民      國    九十三    年     十一     月      三      日
附錄本案論罪科刑法條：
毒品危害防制條例第十條
施用第一級毒品者，處六月以上五年以下有期徒刑。
施用第二級毒品者，處三年以下有期徒刑。
